

# Sławomir Koczor

E-mail: slawek.koczor@o2.pl
Telefon: 783 555 324

Data urodzenia: 26.01.2001 Miejscowość: Skrzyszów

Były pracownik fizyczny, aktualnie uczę się w wolnym czasie programowania. Czuję się dobrze pracując w grupie, a komunikacja interpersonalna, także w języku angielskim, nie sprawia mi problemów. Bardzo chciałbym zdobyć pierwsze doświadczenie i podnieść swoje kwalifikacje. Cechuje mnie sumienność, dążenie do celów i staranność.

Preferowałbym pierwszy kontakt drogą mailową, ewentualnie telefoniczną po godzinie 14.

### DOŚWIADCZENIE ZAWODOWE

08.2023 - 08.2023 (1 mies.)

■ Sprzedawca Kasjer | Jamajka | Wodzisław Śląski

Krótki opis stanowiska:

Dwutygodniowa pomoc w obsłudze lokalu, przyjmowanie zamówień i robienie zapiekanek.

05.2021 - 06.2022 (1 rok 2 mies.)

■ Operator CNC | Capek Sp. z o.o. Fabryka drzwi stalowych | Skrzyszów

Krótki opis stanowiska:

Obsługa maszyn CNC i ich serwisowanie

### **WYKSZTAŁCENIE**

09.2017 - 04.2021 (3 lata 8 mies.)

■ Powiatowe Centrum Kształcenia Zawodowego i Ustawicznego

Specjalizacja: technik mechatronik Poziom wykształcenia: średnie

### ZNAJOMOŚĆ JĘZYKÓW

angielski: poziom zaawansowany

polski: poziom ojczysty

## UMIEJĘTNOŚCI

"lekkie pióro" - Aktywne słuchanie - Dbałość o szczegóły - Microsoft Office - Bardzo dobra znajomość systemu Windows 10 - React.js - TypeScript - JavaScript - Python - CSS - HTML - Praca w zespole

### SZKOLENIA, KURSY, CERTYFIKATY

#### **■** Internetowy kurs Pythona

Organizator: Angela Yu

11.2022

**■** Web Development Bootcamp

Organizator: Angela Yu

09.2020

■ Praktykant w firmie nagłośnieniowej

Organizator: Rduch elektroakustyka

03.2020

■ Praktyki w naprawie maszyn CNC, systemów PLC, instalacji sprężonego powietrza i elektryki

Organizator: Capek Sp. z o.o. Fabryka drzwi stalowych

#### ZAINTERESOWANIA

Pisanie stron internetowych, książki fantasy, ogrodnictwo, siatkówka.

✓ Wyrażam zgodę na przetwarzanie moich danych osobowych dla potrzeb niezbędnych do realizacji procesu rekrutacji (zgodnie z ustawą z dnia 10 maja 2018 roku o ochronie danych osobowych (Dz. Ustaw z 2018, poz. 1000) oraz zgodnie z Rozporządzeniem Parlamentu Europejskiego i Rady (UE) 2016/679 z dnia 27 kwietnia 2016 r. w sprawie ochrony osób fizycznych w związku z przetwarzaniem danych osobowych i w sprawie swobodnego przepływu takich danych oraz uchylenia dyrektywy 95/46/WE (RODO). Wyrażam też zgodę na przetwarzanie moich danych osobowych w zakresie przyszłych procesów rekrutacyjnych.